【裁判字號】    95,訴,740
【裁判日期】    951117
【裁判案由】    違反毒品危害防制條例
【裁判全文】
臺灣雲林地方法院刑事判決               95年度訴字第740號
公  訴  人  臺灣雲林地方法院檢察署檢察官
被      告  甲○○
上列被告因違反毒品危害防制條例案件，經檢察官提起公訴（95
年度毒偵字第1037號），嗣因被告就被訴事實為有罪之陳述，經
本院合議庭裁定由受命法官獨任依簡式審判程序審理，並判決如
下：
    主  文
甲○○施用第一級毒品，處有期徒刑拾月。扣案之海洛因壹包（
驗後淨重零點零玖公克，空包裝重零點壹柒公克）沒收銷燬之。
    事  實
一、甲○○前因施用毒品案件，經本院於民國94年9 月30日以94
    年度毒聲字第397 號裁定送觀察、勒戒後，認無施用毒品傾
    向，於95年3 月10日執行觀察、勒戒完畢釋放，並由臺灣雲
    林地方法院檢察署檢察官於95年3 月10日以95年度毒偵緝字
    第13號為不起訴處分確定。詎其仍不知警惕，於觀察、勒戒
    執行完畢釋放後5 年內，基於施用第一、二級毒品之犯意，
    於95年7 月16日下午3 時許，在雲林縣斗六市○○路「松青
    超市」附近某處，以將海洛因及甲基安非他命摻入香菸內吸
    食之方式，同時施用第一級毒品海洛因及第二級毒品甲基安
    非他命1 次。嗣為警於95年7 月18日下午4 時10分許，在雲
    林縣斗六市○○路「松青超市」前查獲，扣得第一級毒品海
    洛因1 包（驗後淨重0.09公克，空包裝重0.17公克），並經
    採集尿液送驗，呈嗎啡及甲基安非他命陽性反應。
二、案經雲林縣警察局斗六分局報告臺灣雲林地方法院檢察署檢
    察官偵查起訴。
    理  由
一、本案被告甲○○所犯係死刑、無期徒刑、最輕本刑為3 年以
    上有期徒刑以外之罪，其於準備程序就前揭被訴事實為有罪
    之陳述，經受命法官告知簡式審判程序之旨，並聽取其與公
    訴人之意見後，本院認無不得或不宜改依簡式審判程序進行
    之情事，依刑事訴訟法第273 條之1 第1 項、第284 條之1
    規定，裁定由受命法官獨任進行簡式審判程序，合先敘明。
二、上揭被告於95年7 月16日同時施用第一級毒品海洛因及第二
    級毒品甲基安非他命之事實，業據其於本院審理時坦承不諱
    ，且查：
  (一)被告於95年7 月18日經警查獲時所採集之尿液送驗結果，呈
    嗎啡及甲基安非他命陽性反應，有詮昕科技股份有限公司95
    年8 月18日報告編號00000000號濫用藥物尿液檢驗報告1 紙
    在卷可憑；而查扣之白色粉末1 包，經送法務部調查局鑑定
    結果，確含第一級第6 項毒品海洛因成分，驗後淨重0.09公
    克（空包裝重0.17公克）等情，亦有該局95年8 月17日調科
    壹字第160003164 號鑑定通知書1 紙附卷足稽；復參酌卷附
    行政院衛生署管制藥品管理局93年9 月6 日管檢字第093000
    8112號函敘明：「若將海洛因與安非他命（國內通常吸食的
    應為甲基安非他命）混合置於玻璃球中以燒烤方式吸食，於
    施用者之尿液中應可檢出嗎啡（海洛因主要代謝物之一）、
    甲基安非他命之陽性反應」，可見海洛因與甲基安非他命並
    非不可同時施用，檢察官認上開2 種毒品性質互異，無法同
    時施用乙節，尚有誤會，而被告供稱其係同時施用海洛因及
    甲基安非他命之情，應屬非虛，足認其自白稱於95年7 月16
    日同時施用第一級毒品海洛因及第二級毒品甲基安非他命等
    語，核與事實相符，堪採為認定被告犯罪之證據，是其確有
    施用第一級毒品及第二級毒品之犯行無訛。
  (二)被告前因施用毒品案件，經本院於94年9 月30日以94年度毒
    聲字第397 號裁定送觀察、勒戒後，認無施用毒品傾向，於
    95年3 月10日執行觀察、勒戒完畢釋放，並由臺灣雲林地方
    法院檢察署檢察官於95年3 月10日以95年度毒偵緝字第13號
    為不起訴處分確定之事實，有臺灣高等法院被告前案紀錄表
    1 份在卷可稽，其於觀察、勒戒執行完畢釋放後，5 年內再
    犯毒品危害防制條例第10條之罪，所為與毒品危害防制條例
    第23條第2 項之規定相符，依法應予論科。
三、論罪科刑：
  (一)核被告所為，係犯毒品危害防制條例第10條第1 項、第2 項
    之施用第一、二級毒品罪。其施用第一、二級毒品前後，持
    有海洛因、甲基安非他命之低度行為，為施用之高度行為所
    吸收，不另論罪。被告係以一施用行為，同時施用第一、二
    級毒品，為想像競合犯，依刑法第55條規定，從一重論以施
    用第一級毒品罪。
  (二)爰審酌被告前因施用毒品案件，經觀察、勒戒後，仍未戒絕
    毒品，再犯本案施用毒品罪，顯見其意志不堅，有失政府制
    定毒品危害防制條例之立法美意，惟念及施用毒品乃自戕一
    己之身體健康，尚未害及他人，犯後亦坦承犯行，態度尚可
    等一切情狀，量處如主文所示之刑。
  (三)扣案之白色粉末1 包確為第一級毒品海洛因（驗後淨重0.09
    公克，空包裝重0.17公克，又海洛因毒品附著於包裝上剝離
    不易，應將毒品連同包裝之整體視為海洛因毒品），業如前
    述，依毒品危害防制條例第18條第1 項前段規定，不問屬於
    犯人與否，沒收銷燬之；至送驗時耗損之毒品既已滅失，爰
    不另為沒收銷燬之諭知。
據上論斷，應依刑事訴訟法273 條之1 第1 項、第299 條第1 項
前段，毒品危害防制條例第10條第1 項、第2 項、第18條第1 項
前段，刑法第11條、第55條，判決如主文。
本案經檢察官乙○○到庭執行職務。
中    華    民    國    95    年    11    月    17    日
                  刑事第四庭  法  官  曾鴻文
以上正本證明與原本無異。
如不服本判決，應於判決收受後10日內，向本院提出上訴狀（須
附繕本）。
                              書記官  顏錦清
中    華    民    國    95    年    11    月    20    日
附錄本案論罪科刑法條全文：
毒品危害防制條例第10條
施用第一級毒品者，處 6 月以上 5 年以下有期徒刑。
施用第二級毒品者，處3 年以下有期徒刑。


司法院資訊處製作；財團法人民間司法改革基金會備份。
